# 投资性房地产减值准备

提问人：镰刀收割黑夜 时间：2011-01-10 09:45:47
某企业将自己的办公大楼的一层租给一个企业，签订了租赁合同 5 年，每年收取租金。这个情况下，能不能根据办公大楼的总建筑面积和出租的面积比例分摊总的房屋成本来确认投资性房地产？ 由于出现变故，该企业不想租出了，但是承租方不同意，因为这事情还在打官司，已经有一年半没有收上来房租了，那么这种情况下，对该投资性房地产是不是要计提减值准备？ 对该投资性房地产采用成本模式计量。

回答人：chenyiwei
回复 楼主 镰刀收割黑夜 的帖子 1 、应可以按面积为基础将总成本分摊到自用部分和出租部分（另外还可能需要考虑不同楼层的结构是否存在较大差异导致单位面积造价在不同楼层之间的差异等影响因素），对于出租部分可确认为投资性房地产。 2 、从你说的情况看，目前存在的主要问题是“出现变故，该企业不想租出了，但是承租方不同意，因为这事情还在打官司，已经有一年半没有收上来房租了”，即出现问题的是租约，而不是该投资性房地产本身，因此似乎尚不足以构成该投资性房地产本身的减值迹象。对于该租约项下的租金收入确认、应收款项可回收性评估等方面，需要考虑该纠纷的影响，但该纠纷似乎不足以导致投资性房地产本身发生减值。